【裁判字號】    97,訴,2847
【裁判日期】    970731
【裁判案由】    搶奪等
【裁判全文】
臺灣板橋地方法院刑事判決              97年度訴字第2847號
公  訴  人  臺灣板橋地方法院檢察署檢察官
被      告  乙○○
                    （另案羈押於臺灣臺北看守所）
上列被告因搶奪等案件，經檢察官提起公訴（97年度偵字第1516
3 號），本院依簡式審判程序判決如下：
    主  文
乙○○意圖為自己不法之所有，而搶奪他人之動產，累犯，處有
期徒刑壹年貳月。
    事  實
一、乙○○前因違反毒品危害防制條例案件，經臺灣士林地方法
    院以90年度簡字第993 號判處有期徒刑8 月確定；復因違反
    毒品危害防制條例案件，經本院以91年度訴字第1111號判處
    有期徒刑6 月確定。上開二案所處之有期徒刑，經與另案竊
    盜罪之拘役40日接續執行，已於民國93年5 月21日縮刑期滿
    執行完畢。另因竊盜案件，經本院以94年度易字第223 號判
    處有期徒刑1 年確定；因搶奪案件，經本院以94年度訴字第
    1249號判處有期徒刑1 年確定，該二案嗣經本院以94年度聲
    字第2651號裁定應執行有期徒刑1 年10月確定。又因施用第
    一、二級毒品案件，經本院以94年度訴字第779 號判處有期
    徒刑10月、4 月確定，嗣經本院以96年度聲減字第827 號裁
    定各減為有期徒刑5 月、2 月，並定其應執行刑為有期徒刑
    6 月確定，經與上開有期徒刑1 年10月接續執行，甫於96年
    8 月13日縮刑期滿執行完畢。詎乙○○仍不知悔改，因缺錢
    花用，竟意圖為自己不法之所有，於97年3 月28日16時30分
    許，駕駛車號HP-067號重型機車，在臺北縣林口鄉○○路13
    8 號前，趁甲○○不及防備，於趨車從右後方靠近後，徒手
    搶奪甲○○所有、當時在其肩上之肩揹包1 個（內有現金新
    臺幣4 百餘元、美金約50元、Dopod 牌行動電話1 支、身分
    證2 張、健保卡、郵局提款卡各1 張、郵局存摺1 本等物）
    ；於搶奪之際，可預見奪取該肩揹包有可能導致甲○○受傷
    ，仍基於傷害之不確定故意，用力奪取，致甲○○受有右肩
    瘀血等傷害。得手後隨即騎車逃逸，嗣將搶得之新臺幣花用
    一空，行動電話1 支藏置在其位於臺北縣五股鄉○○路65號
    2 樓住處房間，其餘物品均丟棄在臺北縣泰山鄉○○路旁山
    溝內。嗣因乙○○另涉搶奪案件（另案審理），為警於97年
    4 月21日23時許，在臺北市○○路○ 段320 巷64號前查獲，
    乙○○於有偵查犯罪權限之機關、人員知悉其涉犯本案搶奪
    之前，向警員表明其上址住處房間內藏有上開搶得之行動電
    話1 支，且帶同警方前往搜索查扣而自首之，嗣並接受裁判
    。
二、案經甲○○訴由臺北縣政府警察局蘆洲分局報請臺灣板橋地
    方法院檢察署檢察官偵查起訴。本院於準備程序進行中，被
    告就被訴事實為有罪之陳述，經告知被告簡式審判程序之旨
    ，並聽取當事人意見後，裁定由受命法官獨任進行簡式審判
    程序。
    理  由
一、上揭事實，業據被告乙○○迭於警詢、偵訊及本院審理時坦
    承不諱，核與告訴人甲○○於警詢、偵訊時之指訴情節相符
    ，並有贓證物領據1 紙、照片8 幀附卷可稽，足認被告自白
    與事實相符。本案事證明確，被告犯行堪予認定，應依法論
    科。
二、核被告所為，係犯刑法第325 條第1 項之搶奪罪、第277 條
    第1 項之傷害罪。被告係於搶奪之過程中，同時造成告訴人
    甲○○受傷，而以一行為觸犯上開二罪，屬想像競合犯，應
    依刑法第55條規定，從搶奪重罪處斷。起訴書認應分論併罰
    ，洵有誤會。被告曾受如上揭事實欄第一項所示之有期徒刑
    執行完畢，此有臺灣高等法院被告前案紀錄表存卷可考，其
    於受有期徒刑之執行完畢後5 年內，故意再犯本件有期徒刑
    以上之罪，為累犯，應依刑法第47條第1 項加重其刑。又被
    告係因另涉搶奪案件（另案審理），為警於97年4 月21日23
    時許，在臺北市○○路○ 段320 巷64號前查獲，而於有偵查
    犯罪權限之機關、人員知悉其涉犯本案搶奪之前，向警員表
    明其上址住處房間內藏有上開搶得之行動電話1 支，且帶同
    警方前往搜索查扣而自首等情，觀諸97年4 月22日警詢筆錄
    所載甚明，嗣被告亦未逃避裁判，符合自首要件，爰依刑法
    第62條前段減輕其刑。被告兼有刑之加重及減輕事由，依法
    先加後減之。爰審酌被告年輕力盛，四肢健全，前因搶奪案
    件入監執行，甫於96年8 月13日縮刑期滿執行完畢，竟然不
    知悔改，不思以正當手段得財，竟當街搶奪他人財物，對於
    告訴人危害甚鉅，嚴重破壞治安，惟念其犯後自始至終均坦
    承犯行，於本院審理時態度良好，頗有悔意等一切情狀，量
    處如主文所示之刑，以示懲儆。
據上論斷，應依刑事訴訟法第273 條之1 第1 項、第299 條第1
項前段，刑法第325 條第1 項、第277 條第1 項、第55條、第47
條第1 項、第62條前段，判決如主文。
本案經檢察官沈志成到庭執行職務。
中    華    民    國    97    年    7     月    31    日
                  刑事第十五庭  法  官  朱嘉川
以上正本證明與原本無異。
如不服本判決應於送達後10日內向本院提出上訴狀。
                                書記官  陳聖儒
中    華    民    國    97    年    8     月    5     日
附錄本案論罪科刑法條全文：
中華民國刑法第325條
意圖為自己或第三人不法之所有，而搶奪他人之動產者，處6 月
以上5 年以下有期徒刑。
因而致人於死者，處無期徒刑或7  年以上有期徒刑，致重傷者，
處3 年以上10年以下有期徒刑。
第1 項之未遂犯罰之。
中華民國刑法第277條
傷害人之身體或健康者，處3 年以下有期徒刑、拘役或1 千元以
下罰金。
犯前項之罪因而致人於死者，處無期徒刑或7 年以上有期徒刑；
致重傷者，處3 年以上10年以下有期徒刑。


司法院資訊處製作；財團法人民間司法改革基金會備份。
